臺灣臺南地方法院刑事判決
109年度訴字第1375號
公  訴  人  臺灣臺南地方檢察署檢察官
被      告  陳明霖



選任辯護人  趙培皓律師
            林媗琪律師
被      告  吳琇婷


選任辯護人  楊孝文律師
被      告  吳菁親



選任辯護人  謝依良律師
上列被告因違反毒品危害防制條例案件，經檢察官提起公訴（10
9年度偵字第6960、7347、7348號、109年度營偵字第754、1619
號），本院判決如下：
    主  文
陳明霖犯如附表一、二所示之罪，各處如附表一、二所示之宣告
刑及沒收，應執行有期徒刑肆年陸月。沒收部分併執行之。
吳琇婷犯如附表一、三所示之罪，各處如附表一、三所示之宣告
刑及沒收，應執行有期徒刑伍年。沒收部分併執行之。
吳菁親幫助施用第二級毒品，處有期徒刑肆月，如易科罰金，以
新臺幣壹仟元折算壹日。
    事  實
一、陳明霖、吳琇婷、吳菁親均明知甲基安非他命係毒品危害防
    制條例第2條第2項第2款所列管之第二級毒品不得持有、施
    用、販賣，仍分別為下列之犯行：
（一）陳明霖、吳琇婷共同意圖營利而基於販賣第二級毒品甲基
      安非他命之犯意聯絡，其分工方式為：由陳明霖先以不詳
      之價格向其上游購得第二級毒品甲基安非他命後，將毒品
      藏放在吳琇婷住處，嗣待有毒品需求之藥腳聯繫陳明霖或
      吳琇婷表達欲購買毒品之需求時，陳明霖再共同或指示吳
      琇婷將毒品送至約定之交易點，如係吳琇婷單獨送毒時，
      吳琇婷再將從藥腳收取而來之價金交給陳明霖，陳明霖則
      以部分毒品無償轉讓予吳琇婷施用，渠等以此方式陸續販
      賣予如附表一所示之陳俊瑋、陳秀蘭各2次（販賣對象、
      交易時間、交易地點、交易毒品種類與數量、金額、交易
      方式詳如附表一）牟利。
（二）陳明霖意圖營利而基於販賣第二級毒品甲基安非他命之犯
      意，於附表二所示之時、地，以附表二所示之方式、價格
      及數量，販賣甲基安非他命予陳政財2次、吳清輝2次、陳勝
      佳2次、陳秀蘭1次、陳家洋1次、吳菁親1次（販賣對象、
      交易時間、交易地點、交易毒品種類與數量、金額、交易
      方式詳如附表二）。
（三）吳琇婷意圖營利而基於販賣第二級毒品甲基安非他命之犯
      意，於附表三所示之時、地，以附表三所示之方式、價格
      及數量，販賣甲基安非他命予楊麗娟18次、陳家洋1次、邱
      俊吉1次、陳秀蘭4次（販賣對象、交易時間、交易地點、
      交易毒品種類與數量、金額、交易方式詳如附表三）。
（四）吳菁親於民國109年1月25日因邱俊吉聯絡託其幫忙買甲基
      安非他命，吳菁親乃基於幫助邱俊吉施用第二級毒品甲基
      安非他命之犯意，先至邱俊吉之臺南市○○區○○里○○000號
      住處，向邱俊吉拿取新臺幣（下同）4000元後，前至同市
      區○○○00號交付陳明霖4000元，並由陳明霖將甲基安非他
      命交給吳菁親，再由吳菁親將購得之甲基安非他命交給邱
      俊吉，而幫助邱俊吉施用第二級毒品甲基安非他命。
二、嗣本案因員警對吳琇婷所持用之行動電話0000000000號、陳
    明霖所持用之行動電話0000000000號執行通訊監察後，循線
    追查，於109年4月9日經員警持本院法官核發搜索票至陳明
    霖、吳琇婷分別位於臺南市○○區○○000號、臺南市○○區○○○00
    號住處執行搜索，當場扣得上揭行動電話2支（均含SIM 卡
    ），而查悉上情。
三、案經臺灣臺南地方檢察署檢察官指揮臺南市政府警察局學甲
    分局及善化分局報請該署檢察官偵查起訴。
　  理  由
甲、程序方面：
一、本判決所引用被告陳明霖、吳琇婷、吳菁親以外之人於審判
    外之陳述，業經檢察官、被告及其辯護人於準備程序均不爭
    執其證據能力，且於言詞辯論終結前均未聲明異議，本院審
    酌該等證據資料作成之情況，核無違法取證或其他瑕疵，且
    與待證事實具有關聯性，認為以之作為證據為適當，依刑事
    訴訟法第159條之5規定，有證據能力。
二、本判決以下所引用卷內各項非供述證據性質之證據資料，均
    無違反法定程序取得之情形，依刑事訴訟法第158條之4規定
    之反面解釋，均應有證據能力。
乙、實體方面：
一、上開事實，業據被告陳明霖、吳琇婷、吳菁親於警詢、偵查
    及本院審理時均坦承不諱，核與證人吳清輝、邱俊吉、陳俊
    瑋、陳勝佳、陳政財、陳秀蘭、楊麗娟、陳家洋於警詢及偵
    查中證述之情節均大致相符（見臺南市政府警察局善化分局
    南市警善偵字第1090184024號偵查卷〈下稱警卷一〉第22-24
    頁、第25-33 頁、臺南市政府警察局學甲分局南市警學偵字
    第1090421786號偵查卷〈下稱警卷三〉第217-225頁、第247-2
    61頁、第275-286頁、第301-307頁、第315-324頁、第337-3
    56頁、第385-407頁、臺灣臺南地方檢察署108年營他字第83
    5號偵查卷㈠〈下稱偵卷二㈠卷〉第217-223頁、第405-413頁、
    第531-539頁、第607-615頁、第259-267頁、第459-465頁、
    臺灣臺南地方檢察署108年偵字第7348號偵查卷〈下稱偵卷六
    〉第135-141頁、第111-117頁），並有本院109年聲搜字第38
    0號搜索票、臺南市政府警察局學甲分局搜索扣押筆錄、扣
    押物品目錄表、現場查獲照片、臺南市政府警察局學甲分局
    查獲涉嫌毒品危害防制條例初步檢驗報告單（證人陳家洋持
    有之毛重2.99公克甲基安非他命）、本院108年聲監字第607
    、937號、聲監續字第1027、1094、1138號、109年聲監續字
    第53、55、170、172、277、279號通訊監察書、109年1月6
    日南院武刑澤109聲監可字第7號函文認可書、通訊監察譯文
    在卷可佐（見警卷三第95-201頁、第103-139頁、第145-166
    頁、第227-231頁、第261-275頁、第287-291頁、第309頁、
    第443頁、第447-452頁、第481-489頁、第563頁、第567-58
    5頁、第719-733頁），並有扣案行動電話2支（含SIM卡2張
    ；門號0000000000、000000000）可證。另查本件被告陳明
    霖於本院審理中供認販賣本件毒品1千元可賺250元；被告吳
    琇婷則供認販賣本件毒品可賺取供己施用之毒品等情（見本
    院卷二第84頁），且被告陳明霖、吳琇婷亦無任何動機或與
    購毒者即證人吳清輝、邱俊吉、陳俊瑋、陳勝佳、陳政財、
    陳秀蘭、楊麗娟、陳家洋有任何特殊之情誼，而甘冒重刑以
    原價或無償轉讓甲基安非他命給證人吳清輝等人，顯有營利
    之意圖甚明，被告陳明霖、吳琇婷、吳菁親自白核與事實相
    符，事證明確，上開犯行，應足認定。
二、論罪科刑
（一）按行為後法律有變更者，適用行為時之法律，但行為後之
      法律有利於行為人者，適用最有利於行為人之法律，刑法
      第2條第1項定有明文。查本件被告陳明霖、吳琇婷於附表
      一至三之行為後，毒品危害防制條例第4條第1項及第17條
      第2項規定業於109年1月15日修正公布，於同年7月15日起
      施行。修正前毒品危害防制條例第4條第2項規定：「製造
      、運輸、販賣第二級毒品者，處7年以上有期徒刑，得併
      科新臺幣1千萬元以下罰金」修正後之條文則為：「製造
      、運輸、販賣第一級毒品者，處10年以上有期徒，得併科
      新臺幣1千5百萬元以下罰金。」是本次修正已提高法定刑
      及罰金上限，經新舊法比較之結果，被告陳明霖、吳琇婷
      行為後之法律並未較有利於被告，自應適用被告陳明霖、
      吳琇婷行為時之法律即修正前之毒品危害防制條例第4條
      第2項規定；另修正前同條例第17條第2項規定「犯第4條
      至第8條之罪於偵查及審判中均自白者，減輕其刑。」，
      修正後則規定「犯第4條至第8條之罪於偵查及歷次審判中
      均自白者，減輕其刑。」，經比較新、舊法之結果，修正
      後之規定亦未較有利於被告陳明霖、吳琇婷，依刑法第2
      條第1項前段規定，自應適用被告陳明霖、吳琇婷行為時
      即修正前毒品危害防制條例第4條第2項、第17條第2項之
      規定論處。
（二）核被告陳明霖、吳琇婷所為，均係犯修正前毒品危害防制
      條例第4條第2項之販賣第二級毒品罪；被告吳菁親就前揭
      事實一(四)所為，係犯刑法第30條第1項、毒品危害防制
      條例第10條第2項之幫助施用第二級毒品罪。另公訴意旨固
      認被告吳菁親所為係與被告陳明霖共犯毒品危害防制條例
      第4條第2項販賣第二級毒品罪嫌，然查：⑴證人邱俊吉警
      詢、偵查中均證稱：伊當時都先打電話給吳菁親，叫她來
      我學甲區住處，伊先拿錢給她，她拿完後出去買完毒品安
      非他命再拿到我住處給伊等情（見警卷三第411頁、偵卷
      二㈠第410頁），參以被告陳明霖警詢時供稱：「（你有與
      吳琇婷、陳家洋、吳菁親等人共同販賣毒品？期間分別是
      從何時開始？販毒期間你們分別總共獲利多少？）我跟吳
      琇婷有共同販賣毒品安非他命，但是跟其他兩人就沒有。
      」等語（見警卷三第40頁），及被告陳明霖與吳菁親於10
      9年1月25日通訊監聽譯文所示僅係被告吳菁親向被告陳明
      霖探詢有無毒品可拿，並未有言及或暗示被告陳明霖託被
      告吳菁親轉交毒品或代收毒品款項，有該通訊監聽譯文在
      卷可佐（見警卷三第100、101頁），另卷內亦無其他證據
      足以佐證渠二人有共同販毒之事實，顯見被告吳菁親與陳
      明霖並非共同販賣甲基安非他命。⑵被告吳菁親於本院審
      理中供稱：「（對於警詢筆錄中所述「邱俊吉有分一些毒
      品安非他命給我吸食」是否正確？）邱俊吉放在吸食器裡
      面，拿給我吸了3口毒品。」、「（妳就為了吸了3口毒品
      ，就幫邱俊吉購買毒品？）不是。是因為邱俊吉與陳明霖
      不好，拜託我去幫他拿毒品。」等語（見本院卷二第85頁
      ），惟證人邱俊吉警詢、偵查時隻字未提及係先以無償給
      予被告吳菁親甲基安非他命為代價而託其代買毒品，又被
      告吳菁親自被告陳明霖購得甲基安非他命並轉交證人邱俊
      吉時，亦無證據證明有預扣甲基安非他命，嗣由證人邱俊
      吉取得甲基安非他命供己施用時，同時分食予被告吳菁親
      ，此無償分食來自於購毒者主動給予，其概念較似事後謝
      禮，尚與檢察官指訴被告吳菁親係基於營利之意圖而購毒
      轉交有所差異。從而，本件並無足夠之積極證據證明被告
      吳菁親主觀上有營利意圖，抑或客觀上確有從中賺取價差
      或量差之事實，公訴意旨容有誤會。又販賣毒品與幫助施
      用毒品基本事實同一，法院在不影響基本事實同一之基礎
      下，非不可變更起訴法條，對幫助施用毒品加以審判（最
      高法院99年度台上字第7743號判決意旨參照），且被告吳
      菁親及其辯護人於本院準備程序、審理時即一貫主張並辯
      稱被告吳菁親係涉犯幫助施用第二級毒品罪（見本院卷一
      第138、141頁、本院卷二第11、84、91、92頁），自無礙
      被告及其辯護人防禦權之行使，爰依法變更起訴法條。
（三）被告陳明霖、吳琇婷間就前揭事實一(一)犯行間有犯意聯
      絡及行為分擔，應論以共同正犯。被告陳明霖、吳琇婷、
      吳菁親持有第二級毒品甲基安非他命之行為，屬低度行為
      ，各應為其販賣、幫助施用第二級毒品之高度行為所吸收
      ，均不另論罪。被告陳明霖、吳琇婷所為販賣第二級毒品
      甲基安非他命犯行，犯意各別，行為互殊，應分論併罰。
      被告吳菁親就其所犯幫助施用第二級毒品，屬幫助他人實
      行犯罪之行為，依刑法第30條第2項規定，按施用第二級
      毒品正犯之刑減輕之。另被告陳明霖就附表一、二；吳琇
      婷就附表一、三販賣第二級毒品犯行於警詢、偵查及本院
      審判中均坦承不諱，此有被告二人之警詢、偵訊及本院準
      備程序、審判筆錄在卷可參（見警卷一第5-7頁、第10-20
      頁、警卷三第36-40頁、第72-73頁、第76-77頁、第81-85
      頁、偵卷二㈡第229-235頁、第280-286頁、臺灣臺南地方
      檢察署109年偵字第6960號偵查卷第167-168頁、偵卷六第
      147-148頁、本院卷一第138頁、卷二第11頁、第84頁），
      均依修正前毒品危害防制條例第17條第2項規定，減輕其
      刑。再按刑法第59條所謂法定最低度刑，固包括法定最低
      本刑，惟遇有其他法定減輕之事由者，則應係指適用其他
      法定減輕事由減輕其刑後之最低度刑而言。倘被告別有法
      定減輕事由者，應先適用法定減輕事由減輕其刑後，猶認
      其犯罪之情狀顯可憫恕，即使科以該減輕後之最低度刑仍
      嫌過重者，始得適用刑法第59條規定酌量減輕其刑。本院
      考量第二級毒品對社會秩序及國民健康危害甚鉅，被告陳
      明霖、吳琇婷為智識健全之成年人，對政府嚴格查緝販賣
      毒品之行為，自無不知之理，且被告陳明霖前有販賣、施
      用毒品前科，被告吳琇婷並與之共同為本件之販賣毒品犯
      行，危害社會治安及國民健康，且被告陳明霖、吳琇婷經
      依修正前毒品危害防制條例第17條第2項規定減刑後，每
      罪最低法定刑度為3年6月有期徒刑，並無情輕法重之情形
      ，故認被告陳明霖、吳琇婷本案販賣第二級毒品犯行，並
      無適用刑法第59條規定減輕其刑之餘地。另被告吳琇婷固
      供稱其毒品係向「徐湘怡」購買等情，惟經本院函詢臺灣
      臺南地方檢察署、臺南市政府警察局學甲分局，函覆略謂
      尚未因被告供述而查獲毒品來源等情，有臺灣臺南地方檢
      察署110年2月25日南檢文定109營偵1619字第1109011422
      號函、臺南市政府警察局學甲分局110年2月24日南市警學
      偵字第1100103506號函、110年7月20日南市警學偵字第11
      00244011號函（見本院卷一第167頁、第169頁、第239-27
      8頁）附卷可參，是本件被告吳琇婷尚無毒品危害防制條
      例第17條第1項供出毒品來源減刑之適用，併予指明。爰
      審酌被告陳明霖、吳琇婷、吳菁親明知毒品甲基安非他命
      對人體危害甚大，竟無視於政府反毒政策及國家防制杜絕
      毒品犯罪之禁令，被告陳明霖、吳琇婷販賣第二級毒品甲
      基安非他命予他人，被告吳菁親幫助他人購毒，助長毒品
      氾濫，傷害購毒者健康危害非輕，被告陳明霖、吳琇婷販
      毒規模，兼衡渠等3人素行、犯後坦承犯行及自述學經歷
      、生活狀況等一切情狀，各量處如主文所示之刑，被告陳
      明霖、吳琇婷並定應執行之刑，被告吳菁親並諭知易科罰
      金之折算標準。
（四）扣案行動電話2支（含SIM卡2張；門號：0000000000、000
      0000000），係分別供被告陳明霖、吳琇婷犯本件販賣第
      二級毒品所用之物，業據渠等供明並有通訊監譯文在卷可
      佐（見警三卷第95-201頁、第103-139頁、第145-166頁、
      第227-231頁、第261-275頁、第287-291頁、第309頁），
      應依毒品危害防制條例第19條第1項規定沒收。被告陳明
      霖販賣第二級毒品之犯罪所得共19900元；被告吳琇婷販
      賣第二級毒品之犯罪所得共41500元，均未經扣案，且與
      其本身所有之金錢混同而不能識別，應依刑法第38條之1
      第1項前段規定宣告沒收，於全部或一部不能沒收或不宜
      執行沒收時，依同條第3項規定，追徵之。另被告吳琇婷
      扣案甲基安非他命2包、電子磅秤1台、吸食器2組等物，
      被告吳琇婷於本院審理中供稱係供施用毒品所用等語（見
      本院卷二第84-85頁），參以被告吳琇婷採尿檢驗呈安非
      他命陽性反應，有臺南市政府警察局學甲分局尿液檢驗結
      果報告一紙在卷可佐（見臺灣臺南地方檢察署108年營他
      字第349號偵查卷第55頁），嗣其施用毒品案件經本院以1
      10年度毒聲字第88號裁定送觀察勒戒，亦有臺灣高等法院
      被告前案紀錄表1紙在卷可憑，堪認上揭物品係供被告吳
      琇婷施用毒品，與本件販賣毒品無關，爰不為沒收之諭知
      ，應由檢察官另行處理，附此敘明。
據上論斷，應依刑事訴訟法第299條第1項前段、第300條，（修
正前）毒品危害防制條例第4條第2項、第17條第2項、毒品危害
防制條例第10條第2項、第19條第1項，刑法第11條、第2條1項前
段、第28條、第30條第2項、第41條第1項前段、第51條第5款、
第38條之1第1項前段、第3項，判決如主文。
本案經檢察官陳奕翔提起公訴，檢察官謝欣如到庭執行職務。
中　　華　　民　　國　　111 　年　　 1　　月　　19　　日
　　　　　　  　　刑事第五庭  審判長  法　官 鍾邦久
　                　                  法  官 蔡奇秀
                                      法  官 林欣玲 
以上正本證明與原本無異。
如不服本判決應於收受本判後20日內向本院提出上訴書狀，並應
敘述具體理由。其未敘述上訴理由者，應於上訴期間屆滿後20日
內向本院補提理由書狀（均須按他造當事人之人數附繕本）「切
勿逕送上級法院」。
  　　　　　　　　　　　       　　　 書記官　黃憶筑
中　　華　　民　　國　　111 　年　　 1　　月　　19　　日
附錄本案論罪科刑法條全文：
修正前毒品危害防制條例第4條第2項：
製造、運輸、販賣第二級毒品者，處無期徒刑或7年以上有期徒
刑，得併科新臺幣1千萬元以下罰金。

毒品危害防制條例第10條第2項：
施用第二級毒品者，處3年以下有期徒刑。

附表一（陳明霖、吳琇婷共同販賣部分）：
編號 販賣對象 交易時間及地點 毒品種類、數量及交易金額（新臺幣） 聯繫及交易毒品之方式 宣告刑及沒收 一 陳俊瑋  民國108年12月12日10時51分許  臺南市○○區○○○00號 甲基安非他命（重量不詳）   900元 陳明霖以其所持用門號0000000000號行動電話與持用門號0000000000號行動電話之陳俊瑋聯繫販賣甲基安非他命事宜後，再由陳明霖撥打吳琇婷門號0000000000號行動電話指示吳琇婷，由吳琇婷於左列時間、地點將甲基安非他命交付陳俊瑋，陳俊瑋則當場交付900元予吳琇婷，以此方式完成交易。 陳明霖、吳琇婷共同販賣第二級毒品，各處有期徒刑參年陸月。 扣案之門號○○○○○○○○○○號行動電話（含SIM卡壹張）壹支、門號○○○○○○○○○○號行動電話（含SIM卡壹張）壹支均沒收；未扣案之犯罪所得新臺幣玖佰元，沒收，於全部或一部不能沒收時，追徵之。  二 陳俊偉 108年12月19日12時13分許  臺南市○○區○○00號 甲基安非他命（重量不詳）   1000元   陳明霖以其所持用門號0000000000號行動電話與持用門號0000000000號行動電話之陳俊瑋聯繫販賣甲基安非他命事宜後，由陳俊瑋先將500元交予陳明霖，再由陳明霖撥打吳琇婷門號0000000000號行動電話指示吳琇婷，由吳琇婷於左列時間、地點將甲基安非他命交付陳俊瑋，陳俊瑋於翌（20）日再給付剩餘500元予陳明霖，以此方式完成交易。 陳明霖、吳琇婷共同販賣第二級毒品，各處有期徒刑參年陸月。 扣案之門號○○○○○○○○○○號行動電話（含SIM卡壹張）壹支、門號○○○○○○○○○○號行動電話（含SIM卡壹張）壹支均沒收；未扣案之犯罪所得新臺幣壹仟元，沒收，於全部或一部不能沒收時，追徵之。 三 陳秀蘭 108年9月24日2時13分許  臺南市○○區○○○00號 甲基安非他命（重量不詳）  1000元 吳琇婷以其所持用門號0000000000號行動電話與持用門號0000000000號行動電話之陳秀蘭聯繫販賣甲基安非他命事宜後，由陳明霖將甲基安非他命交予吳琇婷，再由吳琇婷於左列時間、地點將甲基安非他命交付陳秀蘭，陳秀蘭當場交付1000元予吳秀婷，吳琇婷再轉交1000元給陳明霖，以此方式完成交易。 陳明霖、吳琇婷共同販賣第二級毒品，各處有期徒刑參年陸月。 扣案之門號○○○○○○○○○○號行動電話（含SIM卡壹張）壹支均沒收；未扣案之犯罪所得新臺幣壹仟元，沒收，於全部或一部不能沒收時，追徵之。 四 陳秀蘭 108年11月6日16時45分許  臺南市○○區○○0○000號 甲基安非他命（重量不詳）   1000元 吳琇婷以其所持用門號0000000000號行動電話與持用門號0000000000號行動電話之陳秀蘭聯繫販賣甲基安非他命事宜後，由陳明霖事先將甲基安非他命放在吳琇婷住處，再由吳琇婷於左列時間、地點將甲基安非他命交付陳秀蘭，陳秀蘭當場交付1000元予吳秀婷，吳琇婷再轉交1000元給陳明霖，以此方式完成交易。 陳明霖、吳琇婷共同販賣第二級毒品，各處有期徒刑參年陸月。 扣案之門號○○○○○○○○○○號行動電話（含SIM卡壹張）壹支均沒收；未扣案之犯罪所得新臺幣壹仟元，沒收，於全部或一部不能沒收時，追徵之。 


附表二（陳明霖單獨販賣部份）：
編號 販賣對象 交易時間及地點 毒品種類、數量及交易金額（新臺幣） 聯繫及交易毒品之方式 宣告刑及沒收 一 陳政財   109年1月14日20時14分許  臺南市○○區○○000號 甲基安非他命（重量不詳）   500元 陳明霖以其所持用門號0000000000號行動電話與持用門號0000000000號行動電話之陳政財聯繫販賣甲基安非他命事宜後，由陳明霖於左列時間、地點將甲基安非他命交付陳政財，陳政財則當場交付500元予陳明霖，以此方式完成交易。 陳明霖販賣第二級毒品，處有期徒刑 參年陸月。 扣案之門號○○○○○○○○○○號行動電話（含SIM卡壹張）壹支沒收；未扣案之犯罪所得新臺幣伍佰元，沒收，於全部或一部不能沒收時，追徵之。 二 陳政財 109年1月16日14時42分許  臺南市學甲區中洲里171線萬善爺宮前 甲基安非他命（重量不詳）   500元 陳明霖以其所持用門號0000000000號行動電話與持用門號0000000000號行動電話之陳政財聯繫販賣甲基安非他命事宜後，由陳明霖於左列時間、地點將甲基安非他命交付陳政財，陳政財則當場交付500元予陳明霖，以此方式完成交易。 陳明霖販賣第二級毒品，處有期徒刑參年陸月。 扣案之門號○○○○○○○○○○號行動電話（含SIM卡壹張）壹支沒收；未扣案之犯罪所得新臺幣伍佰元，沒收，於全部或一部不能沒收時，追徵之。 三 吳清輝 109年2月19日17時30分許  臺南市○○區○○000號 甲基安非他命（重量不詳）   1000元 陳明霖以其所持用門號0000000000號行動電話與持用門號0000000000號行動電話之吳清輝聯繫販賣甲基安非他命事宜後，由陳明霖於左列時間、地點將甲基安非他命交付吳清輝，吳清輝則於翌（20）日交付1000元予陳明霖，以此方式完成交易。 陳明霖販賣第二級毒品，處有期徒刑參年陸月。 扣案之門號○○○○○○○○○○號行動電話（含SIM卡壹張）壹支沒收；未扣案之犯罪所得新臺幣壹仟元，沒收，於全部或一部不能沒收時，追徵之。 四 吳清輝 109年3月16日17時許  臺南市○○區○○000號 甲基安非他命（重量不詳）  1000元 陳明霖以其所持用門號0000000000號行動電話與持用門號0000000000號行動電話之吳清輝聯繫販賣甲基安非他命事宜後，由陳明霖於左列時間、地點將甲基安非他命交付吳清輝，吳清輝則當場交付1000元予陳明霖，以此方式完成交易。 陳明霖販賣第二級毒品，處有期徒刑參年陸月。 扣案之門號○○○○○○○○○○號行動電話（含SIM卡壹張）壹支沒收；未扣案之犯罪所得新臺幣壹仟元，沒收，於全部或一部不能沒收時，追徵之。 五 陳勝佳 109年3月5日22時3分許  臺南市學甲區中洲125巷口 甲基安非他命（重量不詳）  1000元 陳明霖以其所持用門號0000000000號行動電話與持用門號0000000000號行動電話之陳勝佳聯繫販賣甲基安非他命事宜後，由陳明霖於左列時間、地點將甲基安非他命交付陳勝佳，陳勝佳則當場交付1000元予陳明霖，以此方式完成交易。 陳明霖販賣第二級毒品，處有期徒刑參年陸月。 扣案之門號○○○○○○○○○○號行動電話（含SIM卡壹張）壹支沒收；未扣案之犯罪所得新臺幣壹仟元，沒收，於全部或一部不能沒收時，追徵之。 六 陳勝佳 109年3月18日21時28分許  臺南市學甲區中洲125巷口 甲基安非他命（重量不詳）   1000元 陳明霖以其所持用門號0000000000號行動電話與持用門號0000000000號行動電話之陳勝佳聯繫販賣甲基安非他命事宜後，由陳明霖於左列時間、地點將甲基安非他命交付陳勝佳，陳勝佳則當場交付1000元予陳明霖，以此方式完成交易。 陳明霖販賣第二級毒品，處有期徒刑參年陸月。 扣案之門號○○○○○○○○○○號行動電話（含SIM卡壹張）壹支沒收；未扣案之犯罪所得新臺幣壹仟元，沒收，於全部或一部不能沒收時，追徵之。 七  陳秀蘭 109年1月10日15時許  臺南市○○區○○0○000號 甲基安非他命（重量不詳）   1000元  陳秀蘭於109年1月9日將1000元交予陳明霖後，再由陳明霖主動於左列時間、地點將甲基安非他命交付陳秀蘭，以此方式完成交易。 陳明霖販賣第二級毒品，處有期徒刑參年陸月。 未扣案之犯罪所得新臺幣壹仟元，沒收，於全部或一部不能沒收時，追徵之。 八   陳家洋 109年4月8日20時許  臺南市○○區○○000號 甲基安非他命（毛重2.99公克）  6000元    陳明霖於陳家洋至其住處時（即左列時間及地點），將甲基安非他命交付陳家洋，陳家洋則當場交付6000元予陳明霖，以此方式完成交易。 陳明霖販賣第二級毒品，處有期徒刑參年捌月。 未扣案之犯罪所得新臺幣陸仟元，沒收，於全部或一部不能沒收時，追徵之。 九 吳菁親 109年1月25日某時  臺南市○○區○○○00號 甲基安非他命（重量不詳）   4000元 吳菁親以其所持用門號0000000000號行動電話與陳明霖所持用門號0000000000號行動電話聯繫後，由陳明霖於左列時間、地點將甲基安非他命交付吳菁親，吳菁親則當場交付4000元予陳明霖，以此方式完成交易。 陳明霖販賣第二級毒品，處有期徒刑參年捌月。 扣案之門號○○○○○○○○○○號行動電話（含SIM卡壹張）壹支沒收；未扣案之犯罪所得新臺幣肆仟元，沒收，於全部或一部不能沒收時，追徵之。 


附表三（吳琇婷單獨販賣部份）：
編號 販賣對象 交易時間及地點 毒品種類、數量及交易金額（新臺幣） 聯繫及交易毒品之方式 宣告刑及沒收 一 楊麗娟   108年11月27日20時10分通話後  臺南市○○區○○00號 甲基安非他命（重量不詳）    1000元  吳琇婷以其所持用門號0000000000號行動電話與持用門號0000000000號行動電話之楊麗娟聯繫販賣甲基安非他命事宜後，由吳琇婷於左列時間、地點將甲基安非他命交付楊麗娟，楊麗娟則當場交付1000元予吳琇婷，以此方式完成交易。 吳琇婷販賣第二級毒品，處有期徒刑參年陸月。 扣案之門號○○○○○○○○○○號行動電話（含SIM卡壹張）壹支沒收；未扣案之犯罪所得新臺幣壹仟元，沒收，於全部或一部不能沒收時，追徵之。 二 楊麗娟  108年11月30日20時7分通話後  臺南市○○區○○00號 甲基安非他命（重量不詳）   1000元 吳琇婷以其所持用門號0000000000號行動電話與持用門號0000000000號行動電話之楊麗娟聯繫販賣甲基安非他命事宜後，由吳琇婷於左列時間、地點將甲基安非他命交付楊麗娟，楊麗娟則於同年12月3日交付1000元予吳琇婷，以此方式完成交易。 吳琇婷販賣第二級毒品，處有期徒刑參年陸月。 扣案之門號○○○○○○○○○○號行動電話（含SIM卡壹張）壹支沒收；未扣案之犯罪所得新臺幣壹仟元，沒收，於全部或一部不能沒收時，追徵之。 三 楊麗娟  108年12月8日17時38分通話後  臺南市將軍區濱海路上之統一超商附近道路 甲基安非他命（重量不詳）   1000元 吳琇婷以其所持用門號0000000000號行動電話與持用門號0000000000號行動電話之楊麗娟聯繫販賣甲基安非他命事宜後，由吳琇婷於左列時間、地點將甲基安非他命交付楊麗娟，楊麗娟則當場交付1000元予吳琇婷，以此方式完成交易。 吳琇婷販賣第二級毒品，處有期徒刑參年陸月。 扣案之門號○○○○○○○○○○號行動電話（含SIM卡壹張）壹支沒收；未扣案之犯罪所得新臺幣壹仟元，沒收，於全部或一部不能沒收時，追徵之。 四 楊麗娟  108年12月10日14時41分通話後  臺南市○○區○○00號 甲基安非他命（重量不詳）   2000元 吳琇婷以其所持用門號0000000000號行動電話與持用門號0000000000號行動電話之楊麗娟聯繫販賣甲基安非他命事宜後，由吳琇婷於左列時間、地點將甲基安非他命交付楊麗娟，楊麗娟則當場交付2000元予吳琇婷，以此方式完成交易。 吳琇婷販賣第二級毒品，處有期徒刑參年陸月。 扣案之門號○○○○○○○○○○號行動電話（含SIM卡壹張）壹支沒收；未扣案之犯罪所得新臺幣貳仟元，沒收，於全部或一部不能沒收時，追徵之。 五 楊麗娟  108年12月14日19時許  臺南市○○區○○00號 甲基安非他命（重量不詳）   1000元 吳琇婷以其所持用門號0000000000號行動電話與持用門號0000000000號行動電話之楊麗娟聯繫販賣甲基安非他命事宜後，由吳琇婷於左列時間、地點將甲基安非他命交付楊麗娟，楊麗娟則當場交付1000元予吳琇婷，以此方式完成交易。 吳琇婷販賣第二級毒品，處有期徒刑參年陸月。 扣案之門號○○○○○○○○○○號行動電話（含SIM卡壹張）壹支沒收；未扣案之犯罪所得新臺幣壹仟元，沒收，於全部或一部不能沒收時，追徵之。 六 楊麗娟  108年12月18日14時15分通話後  臺南市○○區○○00號 甲基安非他命（重量不詳）   1000元 吳琇婷以其所持用門號0000000000號行動電話與持用門號0000000000號行動電話之楊麗娟聯繫販賣甲基安非他命事宜後，由吳琇婷於左列時間、地點將甲基安非他命交付楊麗娟，楊麗娟則當場交付1000元予吳琇婷，以此方式完成交易。 吳琇婷販賣第二級毒品，處有期徒刑 參年陸月。 扣案之門號○○○○○○○○○○號行動電話（含SIM卡壹張）壹支沒收；未扣案之犯罪所得新臺幣壹仟元，沒收，於全部或一部不能沒收時，追徵之。 七 楊麗娟  108年12月20日19時8分通話後  臺南市○○區○○00號 甲基安非他命（重量不詳）   1000元 吳琇婷以其所持用門號0000000000號行動電話與持用門號0000000000號行動電話之楊麗娟聯繫販賣甲基安非他命事宜後，由吳琇婷於左列時間、地點將甲基安非他命交付楊麗娟，楊麗娟則當場交付1000元予吳琇婷，以此方式完成交易。 吳琇婷販賣第二級毒品，處有期徒刑參年陸月。 扣案之門號○○○○○○○○○○號行動電話（含SIM卡壹張）壹支沒收；未扣案之犯罪所得新臺幣壹仟元，沒收，於全部或一部不能沒收時，追徵之。 八 楊麗娟  108年12月24日20時20分通話後  臺南市○○區○○00號 甲基安非他命（重量不詳）   1000元 吳琇婷以其所持用門號0000000000號行動電話與持用門號0000000000號行動電話之楊麗娟聯繫販賣甲基安非他命事宜後，由吳琇婷於左列時間、地點將甲基安非他命交付楊麗娟，楊麗娟則當場交付1000元予吳琇婷，以此方式完成交易。 吳琇婷販賣第二級毒品，處有期徒刑參年陸月。 扣案之門號○○○○○○○○○○號行動電話（含SIM卡壹張）壹支沒收；未扣案之犯罪所得新臺幣壹仟元，沒收，於全部或一部不能沒收時，追徵之。 九 楊麗娟  108年12月26日15時30分通話後  臺南市○○區○○00號 甲基安非他命（重量不詳）   1000元 吳琇婷以其所持用門號0000000000號行動電話與持用門號0000000000號行動電話之楊麗娟聯繫販賣甲基安非他命事宜後，由吳琇婷於左列時間、地點將甲基安非他命交付楊麗娟，楊麗娟則當場交付1000元予吳琇婷，以此方式完成交易。 吳琇婷販賣第二級毒品，處有期徒刑參年陸月。 扣案之門號○○○○○○○○○○號行動電話（含SIM卡壹張）壹支沒收；未扣案之犯罪所得新臺幣壹仟元，沒收，於全部或一部不能沒收時，追徵之。 十 楊麗娟  108年12月28日19時50分通話後  臺南市○○區○○00號巷口 甲基安非他命（重量不詳）   1000元 吳琇婷以其所持用門號0000000000號行動電話與持用門號0000000000號行動電話之楊麗娟聯繫販賣甲基安非他命事宜後，由吳琇婷於左列時間、地點將甲基安非他命交付楊麗娟，楊麗娟則當場交付1000元予吳琇婷，以此方式完成交易。 吳琇婷販賣第二級毒品，處有期徒刑參年陸月。 扣案之門號○○○○○○○○○○號行動電話（含SIM卡壹張）壹支沒收；未扣案之犯罪所得新臺幣壹仟元，沒收，於全部或一部不能沒收時，追徵之。 十一 楊麗娟  108年12月31日16時5分通話後  臺南市○○區○○00號 甲基安非他命（重量不詳）   1000元 吳琇婷以其所持用門號0000000000號行動電話與持用門號0000000000號行動電話之楊麗娟聯繫販賣甲基安非他命事宜後，由吳琇婷於左列時間、地點將甲基安非他命交付楊麗娟，楊麗娟則當場交付1000元予吳琇婷，以此方式完成交易。 吳琇婷販賣第二級毒品，處有期徒刑參年陸月。 扣案之門號○○○○○○○○○○號行動電話（含SIM卡壹張）壹支沒收；未扣案之犯罪所得新臺幣壹仟元，沒收，於全部或一部不能沒收時，追徵之。 十二 楊麗娟  109年1月4日16時32分通話後  臺南市將軍區濱海路上之統一超商附近道路 甲基安非他命（重量不詳）   1000元 吳琇婷以其所持用門號0000000000號行動電話與持用門號0000000000號行動電話之楊麗娟聯繫販賣甲基安非他命事宜後，由吳琇婷於左列時間、地點將甲基安非他命交付楊麗娟，楊麗娟則當場交付1000元予吳琇婷，以此方式完成交易。 吳琇婷販賣第二級毒品，處有期徒刑參年陸月。 扣案之門號○○○○○○○○○○號行動電話（含SIM卡壹張）壹支沒收；未扣案之犯罪所得新臺幣壹仟元，沒收，於全部或一部不能沒收時，追徵之。 十三 楊麗娟  109年1月13日15時17分通話後  臺南市○○區○○00號 甲基安非他命（重量不詳）   4500元 吳琇婷以其所持用門號0000000000號行動電話與持用門號0000000000號行動電話之楊麗娟聯繫販賣甲基安非他命事宜後，由吳琇婷於左列時間、地點將甲基安非他命交付楊麗娟，楊麗娟則當場交付4500元予吳琇婷，以此方式完成交易。 吳琇婷販賣第二級毒品，處有期徒刑參年捌月。 扣案之門號○○○○○○○○○○號行動電話（含SIM卡壹張）壹支沒收；未扣案之犯罪所得新臺幣肆仟伍佰元，沒收，於全部或一部不能沒收時，追徵之。 十四 楊麗娟  109年1月31日20時56分通話後  臺南市○○區○○00號 甲基安非他命（重量不詳）   4500元 吳琇婷以其所持用門號0000000000號行動電話與持用門號0000000000號行動電話之楊麗娟聯繫販賣甲基安非他命事宜後，由吳琇婷於左列時間、地點將甲基安非他命交付楊麗娟，楊麗娟則當場交付4500元予吳琇婷，以此方式完成交易。 吳琇婷販賣第二級毒品，處有期徒刑參年捌月。 扣案之門號○○○○○○○○○○號行動電話（含SIM卡壹張）壹支沒收；未扣案之犯罪所得新臺幣肆仟伍佰元，沒收，於全部或一部不能沒收時，追徵之。 十五 楊麗娟  109年2月7日20時6分通話後  臺南市○○區○○00號 甲基安非他命（重量不詳）   1000元 吳琇婷以其所持用門號0000000000號行動電話與持用門號0000000000號行動電話之楊麗娟聯繫販賣甲基安非他命事宜後，由吳琇婷於左列時間、地點將甲基安非他命交付楊麗娟，楊麗娟則當場交付1000元予吳琇婷，以此方式完成交易。 吳琇婷販賣第二級毒品，處有期徒刑參年陸月。 扣案之門號○○○○○○○○○○號行動電話（含SIM卡壹張）壹支沒收；未扣案之犯罪所得新臺幣壹仟元，沒收，於全部或一部不能沒收時，追徵之。 十六 楊麗娟  109年2月11日22時24分通話後  臺南市○○區○○00號 甲基安非他命（重量不詳）   4500元 吳琇婷以其所持用門號0000000000號行動電話與持用門號0000000000號行動電話之楊麗娟聯繫販賣甲基安非他命事宜後，由吳琇婷於左列時間、地點將甲基安非他命交付楊麗娟，楊麗娟則當場交付4500元予吳琇婷，以此方式完成交易。 吳琇婷販賣第二級毒品，處有期徒刑參年捌月。 扣案之門號○○○○○○○○○○號行動電話（含SIM卡壹張）壹支沒收；未扣案之犯罪所得新臺幣肆仟伍佰元，沒收，於全部或一部不能沒收時，追徵之。 十七 楊麗娟  109年2月20日20時30分通話後  臺南市○○區○○00號 甲基安非他命（重量不詳）   1000元 吳琇婷以其所持用門號0000000000號行動電話與持用門號0000000000號行動電話之楊麗娟聯繫販賣甲基安非他命事宜後，由吳琇婷於左列時間、地點將甲基安非他命交付楊麗娟，楊麗娟則當場交付1000元予吳琇婷，以此方式完成交易。 吳琇婷販賣第二級毒品，處有期徒刑參年陸月。 扣案之門號○○○○○○○○○○號行動電話（含SIM卡壹張）壹支沒收；未扣案之犯罪所得新臺幣壹仟元，沒收，於全部或一部不能沒收時，追徵之。 十八 楊麗娟  109年2月29日22時49分通話後  臺南市○○區○○00號 甲基安非他命（重量不詳）   5000元 吳琇婷以其所持用門號0000000000號行動電話與持用門號0000000000號行動電話之楊麗娟聯繫販賣甲基安非他命事宜後，由吳琇婷於左列時間、地點將甲基安非他命交付楊麗娟，楊麗娟則當場交付5000元予吳琇婷，以此方式完成交易。 吳琇婷販賣第二級毒品，處有期徒刑參年捌月。 扣案之門號○○○○○○○○○○號行動電話（含SIM卡壹張）壹支沒收；未扣案之犯罪所得新臺幣伍仟元，沒收，於全部或一部不能沒收時，追徵之。 十九 陳家洋 108年11月29日19時50分許  臺南市學甲區頭港子魚塭處 甲基安非他命（重量不詳）   500元 吳琇婷以其所持用門號0000000000號行動電話與持用門號0000000000號行動電話之陳家洋聯繫販賣甲基安非他命事宜後，由吳琇婷於左列時間、地點將甲基安非他命交付陳家洋，陳家洋則當場交付500元予吳琇婷，以此方式完成交易。 吳琇婷販賣第二級毒品，處有期徒刑參年陸月。 扣案之門號○○○○○○○○○○號行動電話（含SIM卡壹張）壹支沒收；未扣案之犯罪所得新臺幣伍佰元，沒收，於全部或一部不能沒收時，追徵之。 二十 邱俊吉 108年12月6日20時30分許  臺南市○○區○○000號 甲基安非他命（半錢）   3000元 吳琇婷以其所持用門號0000000000號行動電話與持用門號0000000000號行動電話之邱俊吉聯繫販賣甲基安非他命事宜後，由吳琇婷先到邱俊吉住處拿取3000元後，吳琇婷再於左列時間、地點將甲基安非他命交付邱俊吉，以此方式完成交易。 吳琇婷販賣第二級毒品，處有期徒刑參年柒月。 扣案之門號○○○○○○○○○○號行動電話（含SIM卡壹張）壹支沒收；未扣案之犯罪所得新臺幣參仟元，沒收，於全部或一部不能沒收時，追徵之。 二十一 陳秀蘭 108年9月27日11時許  臺南市○○區○○○00號 甲基安非他命（半錢）  2500元 吳琇婷以其所持用門號0000000000號行動電話與持用門號0000000000號行動電話之陳秀蘭聯繫販賣甲基安非他命事宜後，由吳琇婷於左列時間、地點將甲基安非他命交付陳秀蘭，陳秀蘭則當場交付2500元予吳琇婷，以此方式完成交易。 吳琇婷販賣第二級毒品，處有期徒刑參年柒月。 扣案之門號○○○○○○○○○○號行動電話（含SIM卡壹張）壹支沒收；未扣案之犯罪所得新臺幣貳仟伍佰元，沒收，於全部或一部不能沒收時，追徵之。 二十二 陳秀蘭 108年11月7日10時55分許  臺南市○○區○○0○000號 甲基安非他命（重量不詳）   500元 吳琇婷以其所持用門號0000000000號行動電話與持用門號0000000000號行動電話之陳秀蘭聯繫販賣甲基安非他命事宜後，由吳琇婷於左列時間、地點將甲基安非他命交付陳秀蘭，陳秀蘭則當場交付500元予吳琇婷，以此方式完成交易。 吳琇婷販賣第二級毒品，處有期徒刑參年陸月。 扣案之門號○○○○○○○○○○號行動電話（含SIM卡壹張）壹支沒收；未扣案之犯罪所得新臺幣伍佰元，沒收，於全部或一部不能沒收時，追徵之。 二十三 陳秀蘭 108年12月4日14時30分許  臺南市○○區○○○00號 甲基安非他命（重量不詳）   500元 吳琇婷以其所持用門號0000000000號行動電話與持用門號0000000000號行動電話之陳秀蘭聯繫販賣甲基安非他命事宜後，由吳琇婷於左列時間、地點將甲基安非他命交付陳秀蘭，陳秀蘭則當場交付500元予吳琇婷，以此方式完成交易。 吳琇婷販賣第二級毒品，處有期徒刑參年陸月。 扣案之門號○○○○○○○○○○號行動電話（含SIM卡壹張）壹支沒收；未扣案之犯罪所得新臺幣伍佰元，沒收，於全部或一部不能沒收時，追徵之。 二十四 陳秀蘭 108年12月10日9時10分許  臺南市○○區○○0○000號 甲基安非他命（重量不詳）  1000元 吳琇婷以其所持用門號0000000000號行動電話與持用門號0000000000號行動電話之陳秀蘭聯繫販賣甲基安非他命事宜後，由吳琇婷於左列時間、地點將甲基安非他命交付陳秀蘭，陳秀蘭於事後不詳時間交付1000元予吳琇婷，以此方式完成交易。 吳琇婷販賣第二級毒品，處有期徒刑參年陸月。 扣案之門號○○○○○○○○○○號行動電話（含SIM卡壹張）壹支沒收；未扣案之犯罪所得新臺幣壹仟元，沒收，於全部或一部不能沒收時，追徵之。